【裁判字號】    90,訴,635
【裁判日期】    901015
【裁判案由】    給付貨款
【裁判全文】
臺灣新竹地方法院民事判決  九十年度訴字第六三五號
    原      告  貫聯興業有限公司
    法定代理人  甲○○
    訴訟代理人  楊漢儒
    被      告  乙○○
右當事人間請求給付貨款事件，本院判決如左：
    主    文
被告應給付原告新臺幣捌拾伍萬伍仟肆佰零柒元，及自民國九十年九月十一日起至清
償日止，按年息百分之五計算之利息。
訴訟費用由被告負擔。
    事    實
甲、原告方面：
  一、聲明：如主文所示。
  二、陳述：被告於民國八十九年五月起至同年十月止，陸續被告訂購矽利康膠產品
      ，貨款總計新台幣（下同）八十五萬五千四百零七元，被告均業已將貨品送交
      被告收訖，嗣後被告曾交付三張面額合計八十萬元之客票三紙予原告，詎屆期
      提示，均不獲兌現，為此，提起本件訴訟，請求被告給付原告八十五萬五千四
      百零七元及法定遲延利息。
  三、證據：提出應收帳款明細一件、支票暨退票理由單三紙及送貨單影本二十三份
      為證。
乙、被告方面：
  一、聲明：原告之訴駁回。
  二、陳述：希望能分期清償，每月攤還二萬元。
    理    由
一、原告起訴主張被告於八十九年五月起至同年十月止，陸續被告訂購矽利康膠產品
    ，貨款總計八十五萬五千四百零七元，被告均業已將貨品送交被告收訖，惟被告
    迄今尚未給付上開款項，為此，訴請被告給付八十五萬五千四百零七元及法定遲
    延利息等情；被告則以願每月以二萬元分期清償本件債務等語，資為抗辯。
二、原告主張之上開事實，業據其提出應收帳款明細一件及送貨單影本二十三份為證
    ，為被告所不爭，自堪原告之主張為真實。
三、按稱買賣者，謂當事人約定一方移轉財產權於他方，他方支付價金之契約。買受
    人對於出賣人，有交付約定價金及受領標的物之義務。買賣標的物與其價金之交
    付，除法律另有規定或契約另有訂定或另有習慣外，應同時為之。民法第三百四
    十五條第一項、第三百六十七條、第三百六十九條分別定有明文。查被告向原告
    訂購貨品，而原告亦已依約將貨品交付予被告之事實，業如前述，則被告自應給
    付上開貨品之價金，被告雖以願分期以每月二萬元方式清償等語置辯，然兩造既
    未就本件貨品價金另為給付方式或給付時期之約定，揆諸首揭規定，原告於買賣
    貨品交付予被告時，被告即應為價金之給付，是被告所辯，即無足採。
四、從而，原告依買賣之法律關係，訴請被告給付原告八十五萬五千四百零七元，及
    自起訴狀繕本送達翌日即九十年九月十一日起至清償日止，按年息百分之五計算
    之利息，洵屬有據，應予准許。
五、結論：本件原告之訴為有理由，依民事訴訟法第七十八條，判決如主文。
中      華      民      國    九十      年      十      月      十五    日
                                  臺灣新竹地方法院民事第一庭
~B法      官  王鳳儀
右為正本，係照原本作成。
如對本判決上訴，須於判決送達後廿日內向本院提出上訴狀。
~B法院書記官  彭連喜
中      華      民      國    九十      年      十      月      八      日


司法院資訊處製作；財團法人民間司法改革基金會備份。
